---
title: "Ejercicio práctico Rmarkdown"
author:
    - names: "María Hurtado de Mendoza"
date: "`r Sys.Date()`" 
output: 
    distill::distill_article:
        highlight: kate
        code_folding: false  
        toc: true     
        toc_depth: 3
        css: styles.css         
editor_options: 
  chunk_output_type: console
---

```{r setup, include = FALSE}

knitr::opts_chunk$set(echo = FALSE)

# Cargar los paquetes necesarios
library(tidyr)
library(dplyr)

# Cargar los datos
data <- read.csv("data/top10s.csv")

```

# Informe hits de Spotify 2010-2019

## Datos

Top Spotify Songs 2010-2019

<https://www.kaggle.com/datasets/leonardopena/top-spotify-songs-from-20102019-by-year/>

## Artistas con más éxitos

```{r top_artists}

data %>% dplyr::count(artist) %>% arrange(desc(n)) %>% head()

```

## Estilos con más éxitos

```{r top_genres}

data %>% dplyr::count(top.genre) %>% arrange(desc(n)) %>% head()

```

## Tendencia de la duración de los hits (código para incluir el gráfico)

```{r duration_trend, fig.width=8, fig.height=6}

plot(dur ~ year, data = data)
abline(lm(dur ~ year, data = data))

```
## Discusión del gráfico

El gráfico ilustra la relación entre la duración (`dur`) y el año (`year`). Cada punto representa un dato individual en la serie temporal entre 2010 y 2018. 

Podemos observar que:
- La mayoría de los valores de duración se concentran en un rango entre 150 y 250.
- Existen algunos valores atípicos por encima de 300.
- La tendencia general (línea de regresión) indica una leve disminución de la duración a lo largo de los años, aunque esta disminución no parece ser significativa visualmente.

Este análisis puede servir para identificar patrones temporales en los datos de duración.
